# 矿山企业找矿费用能否资本化

提问人：ankihugh 时间：2022-07-20 14:01:14
求助陈版主及各位老师，请问下企业委托研究所研究找矿方向，所发生的费用能当作是在建工程的前期费用资本化吗？因为找矿出来的结果不确定，个人偏向于费用化了，但是该部分金额较大，且是为在建工程服务的，企业那边倾向于资本化。

回答人：chenyiwei
如果只是“委托研究所研究找矿方向”，则类似于研究阶段支出，其未来能否产生经济利益流入有重大不确定性，因此应当直接费用化处理，不应形成资产。
后续取得探矿权后，进行各类勘探活动的支出，参考《企业会计准则第 27 号——石油天然气开采》中勘探开发支出的会计处理（成果法），具体参阅《企业会计准则讲解（ 2010 ）》第二十八章第二节相关内容。

提问人：ankihugh 时间：2022-07-24 23:03:28
感谢陈版耐心解答。其实在这个问题之前，企业是打算将其归进研发费用的，但我们认为该做法欠妥，其延伸出来三个问题还请指教：
一是找矿项目算不算研发？根据他们的技术服务合同，该项目没有以产生新技术新产品为目标，而是应用现在技术和模型进行研究，不具备新颖性和创造性，按道理是不能算的。但是若是后续研究出有什么地质新发现或者开发出了新的技术，能否算研发？
二是关于委托研究所研究问题，因为该企业暂无研发能力，若委托研究所研发的项目的确属于R&D项目，且产生成果能归属于该企业，是否也能在研发费用里核算？
三是该企业处于停产建设阶段，且属于采矿企业，在建设阶段出现研发费用是否合理？

回答人：chenyiwei
1 、找矿不属于新技术新产品的研发，不应作为研发支出。 2 、不能。 3 、即使是处于建设期，也并不意味着所有支出都要资本化，这种情况下的企业仍然是有利润表的。